【裁判字號】    92,訴緝,208
【裁判日期】    921031
【裁判案由】    毒品危害防制條例
【裁判全文】
臺灣高雄地方法院刑事判決                        九十二年度訴緝字第二八號
    公  訴  人  臺灣高雄地方法院檢察署檢察官
    被      告  乙○○○
右列被告因違反毒品危害防制條例案件，經檢察官提起公訴（九十年度毒偵字第四六
八七號），本院以簡式審判程序判決如左：
    主  文
乙○○○施用第一級毒品，累犯，處有期徒刑捌月。海洛因壹包（淨重零點參陸公克
、包裝重零點貳肆公克）沒收銷燬之。又施用第二級毒品，累犯，處有期徒刑伍月。
應執行有期徒刑壹年，海洛因壹包（淨重零點參陸公克、包裝重零點貳肆公克）沒收
銷燬之。
    事  實
一、乙○○○前於民國（下同）八十四年間，因違反麻醉藥品管理條例案件，經本院
    以八十五年度易字第三０六號判決判處有期徒刑七月，並經台灣高等法院高雄分
    院以八十五年度上易字第五二九號判決駁回上訴確定，於八十六年二月五日縮刑
    執行完畢，復於八十七年間因施用毒品案件，經本院以八十七年度毒聲字第三一
    二五號裁定送觀察、勒戒後，認有繼續施用毒品之傾向，復以八十七年度毒聲字
    第三六０四號裁定令入戒治處所施以強制戒治一年，嗣因停止戒治付保護管束期
    滿，經台灣高雄地方法院檢察署檢察官於八十八年十二月六日，以八十八年度戒
    毒偵字第三七三號為不起訴處分確定，詎猶不知悔改，明知海洛因及安非他命業
    經公告列為毒品危害防制條例第二條第二項之第一級及第二級毒品，均不得非法
    持有、施用，竟基於施用第一級、第二級毒品之犯意，於九十年十月十四日上午
    四時四十五分許回溯二十四小時之某時，在高雄縣大寮鄉○○村○○路六十八之
    八號之住處，以將海洛因粉末摻入香菸內吸食，將安非他命置於吸食器內下用火
    燒烤，再吸食其霧化氣體之方式，施用第一級毒品海洛因、第二級毒品安非他命
    各一次，嗣於九十年十月十四日上午二時四十分，在高雄市○○區○○路與廣東
    路口為警查獲，並扣得第一級毒品海洛因一包（淨重０‧三六公克，包裝重０‧
    二四公克）。
二、案經高雄市政府警察局移送台灣高雄地方法院檢察署檢察官偵查起訴。
    理  由
一、本件被告乙○○○所犯係死刑、無期徒刑、最輕本刑為三年以上有期徒刑以外之
    罪，其於準備程序就前揭被訴事實為有罪之陳述，經受命法官告知簡式審判程序
    之旨，並聽取其與公訴人之意見後，本院認無不得或不宜改依簡式審判程序進行
    之處，爰依刑事訴訟法第二百七十三條之一第一項、第二百八十四條之一，裁定
    本件由受命法官獨任進行簡式審判程序，合先敘明。
二、右揭事實，業據被告乙○○○於本院審理時自白不諱（見本院九十二年十月二十
    八日審判筆錄），而其為警查獲時所採取之尿液，經送請高雄市政府衛生局檢驗
    結果，認甲基安非他命及嗎啡均呈陽性反應，有該局煙毒尿液檢驗成績書及姓名
    代碼對照表各一紙附卷可稽。又被告遭警查獲時所扣案之白色粉末，經送請法務
    部調查局鑑定結果，認均含第一級毒品海洛因成分（淨重０‧三六公克，包裝重
    ０‧二四公克），有該局（九十）陸（一）00000000號（電腦條碼00
    0000000號）鑑定通知書一紙附卷可稽，是該扣案白粉應係海洛因無訛。
    又海洛因施用入人體後水解還原成嗎啡，再循嗎啡之代謝方式排出體外，百分之
    八十以上於投與後二十四小時內自尿液排出，已據行政院衛生署藥物食品檢驗局
    （73）藥檢壹字第０三０二二一號、（80）藥檢壹字第０七一二號函說明綦詳。
    又甲基安非他命經口服投與後，約百分之七十於二十四小時內可自尿液中排出，
    而其尿液內含甲基安非他命成分之檢出，與投與甲基安非它命的量、個人體質、
    檢驗儀器之精密度有關，通常採尿化驗是否呈陽性反應，應以投與後二十四小時
    內所採者為宜，此亦有行政院衛生署藥物食品檢驗局（80）藥檢醫字第四五二九
    號函可查，足徵被告前開曾連續施用第一級毒品海洛因及第二級毒品安非他命之
    自白核與事實相符。另被告曾於八十七年間因施用毒品案件，經本院以八十七年
    度毒聲字第三一二五號裁定送觀察、勒戒後，認有繼續施用毒品之傾向，復以八
    十七年度毒聲字第三六０四號裁定令入戒治處所施以強制戒治一年，嗣因停止戒
    治付保護管束期滿，經台灣高雄地方法院檢察署檢察官於八十八年十二月六日，
    以八十八年度戒毒偵字第三七三號為不起訴處分確定之事實，有該不起訴處分書
    、本院被告院內索引卡紀錄表、台灣高等法院被告全國前案紀錄表及台灣高雄地
    方法院檢察署刑案資料查註紀錄表各一紙附卷可按，從而，其於前開不起訴處分
    後五年內再犯本件施用毒品罪事證明確，被告上開犯行洵堪認定。
二、查海洛因、安非他命分屬毒品危害防制條例第二條第二項所稱之第一、二級毒品
    ，不得持有、施用。被告竟分別持之以施用，核其所為，係犯毒品危害防制條例
    第十條第一項之施用第一級毒品罪及同條第二項之施用第二級毒品罪。其施用第
    一級、第二級毒品前後持有該毒品之低度行為，應分別被其施用之高度行為所吸
    收，均不另論罪。被告所犯上開二罪之間，犯意各別，行為互殊，應予分論併罰
    。又被告前於八十四年間，因違反麻醉藥品管理條例案件，經本院以八十五年度
    易字第三０六號判決判處有期徒刑七月，並經台灣高等法院高雄分院以八十五年
    度上易字第五二九號判決駁回上訴確定，並於八十六年二月五日縮刑執行完畢之
    情，可參上開卷附本院被告院內索引卡紀錄表、台灣高等法院被告全國前案紀錄
    表及台灣高雄地方法院檢察署刑案資料查註紀錄表自明，其於五年之內，再犯本
    件最重本刑為有期徒刑以上之罪，為累犯，應依刑法第四十七條之規定加重其刑
    。爰審酌被告前有施用毒品之不良素行，歷經觀察、勒戒及強制戒治程序後，仍
    未能徹底戒絕毒品，顯見意志不堅，且有失政府制定毒品危害防制條例之立法美
    意，本不宜寬貸，惟念其施用毒品乃自戕一己之身體健康，尚未害及他人，且犯
    後尚知能坦承犯行等一切情狀，各量處如主文所示之刑，並定其應執行之刑。扣
    案白色粉末一包經檢驗結果，認係海洛因毒品等情，已如前述，應依毒品危害防
    制條例第十八條第一項前段規定，併予宣告沒收併銷毀之。
據上論斷，應依刑事訴訟法第二百九十九條第一項前段、第二百七十三條之一第一項
、第二百八十四條之一，毒品危害防制條例第十條第一項、第二項、第二十三條第二
項、第十八條第一項前段，刑法第十一條、第四十七條、第五十五條第五款，判決如
主文。
本案經檢察官甲○○到庭執行職務。
中      華      民      國      九十二      年    十      月    三十一  日
                                  臺灣高雄地方法院刑事庭
                                            法官    黃宗揚
右正本證明與原本無異。
如不服本判決，應於判決送達後十日內，向本院提出上訴狀。
                                           書記官   陳掌珠
中      華      民      國      九十二      年    十      月    三十一  日
附錄本案判決論罪科刑法條：
毒品危害防制條例第十條
施用第一級毒品者，處六月以上五年以下有期徒刑。
施用第二級毒品者，處三年以下有期徒刑。


司法院資訊處製作；財團法人民間司法改革基金會備份。
